臺灣板橋地方法院刑事判決　　　　　　 　　　　　 九十一年度易字第一六二０號
　　公訴人　臺灣板橋地方法院檢察署檢察官
　　被　告　乙○○
　　　　　　戊○○
　　　　　　甲○○
　　　　　　丙○○
右列被告等因賭博案件，經檢察官提起公訴（九十一年度偵字第五五五五號），本院
判決如左：
    主    文
乙○○、戊○○、甲○○、丙○○在公共場所賭博財物，各處罰金壹仟元，如易服勞
役，均以參佰元折算壹日。
扣案之骰子伍拾枚、碗公壹個、現金新臺幣貳萬零壹佰伍拾元均沒收。
    事    實
一、乙○○、戊○○、甲○○、丙○○、與丁○○（另行審結）及其他真實姓名年籍
    不詳之成年人共十餘人，於民國九十一年三月二十五日下午四時許起，在臺北縣
    新莊市○○路屬公共場所之「四維公園」涼亭內，以不詳之人提供之骰子五十枚
    、碗公一個作為賭博財物之工具（起訴書誤書為以象棋為賭具），其賭博方式係
    輪流作莊，下注金額以新臺幣（下同）一百元為單位，擲骰子與莊家比點數大小
    決定輸贏，點數若比莊家大，可獲得押注金額等倍之賭金，若點數比莊家小，所
    押注之金額則被莊家贏得。嗣於當日下午四時三十分許為警當場查獲，並扣得上
    開供作賭博器具之骰子五十枚、碗公一個、及乙○○、戊○○、甲○○、丙○○
    、與丁○○身上所有準備供作賭資之現金共三萬五千一百五十元（其中屬丁○○
    所有之現金為一萬五千元）等物。
二、案經臺北縣政府警察局新莊分局移送臺灣板橋地方法院檢察署檢察官偵查起訴。
    理    由
一、前揭事實，業據被告乙○○、戊○○、甲○○、與同案被告丁○○等人分別於警
    訊時、偵查中、或本院審理時坦承不諱。被告丙○○則矢口否認犯行，於警訊時
    及偵查中辯稱：伊於當日下午四時十分許至該處找乙○○講事情，沒多久便被警
    察抓，伊未參與賭博云云。然查被告丙○○確有參與賭博等情，業經被告乙○○
    於偵審中供述明確稱：當時共有十幾人在賭博，警察來時均跑掉，剩伊等五人被
    抓，伊與同時被抓的另四人均是站在最前排賭博的，伊根本不認識丙○○，亦未
    與他聊天，丙○○應有參與賭博等語（見偵查卷第四十五頁背面、本院九十一年
    七月二日訊問筆錄），是被告丙○○所辯，應係避重就輕飾卸之詞，應不足採。
    此外復有現場供作賭博器具之骰子五十枚、碗公壹個、及被告等人身上所有準備
    供作賭資之現金共三萬五千一百五十元等物扣案可資佐證。按刑法上之賭博行為
    ，泛指在公共場所或公眾得出入之場所藉偶然之勝負，以爭財物得喪之行為而言
    ，符合該要件者即足當之，所謂財物泛指有經濟價值之物，無論價值大小，亦不
    限於金錢，更不以現場行為人身上有此財物為限，縱期約事後給付，亦無損於賭
    博行為之成立。本案被告等人既有賭博財物輸贏之事實，彼等為警查獲時身上所
    攜現金自係隨時準備供作賭資之用，縱非屬當場賭檯上之財物，亦屬被告等所有
    供預備犯罪所用之物。本件事證明確，被告乙○○、戊○○、甲○○、丙○○等
    之賭博犯行均堪認定。
二、核被告乙○○、戊○○、甲○○、丙○○所為，均係犯刑法第二百六十六條第一
    項在公共場所賭博財物罪。公訴意旨認被告等係在公眾得出入之場所賭博財物，
    惟查本案賭博行為地係在公園涼亭內，乃開放之公共空間，性質上屬不特定多數
    人得以往來聚合之場所，應係公共場所，與不特定人可隨時進出之所謂公眾得出
    入場所涵意有別，公訴意旨就本案行為地屬性之認定尚有誤會，附此敘明。爰審
    酌被告乙○○等四人在公共場所賭博財物，有損社會善良風氣，彼等犯罪之動機
    、目的、手段、賭博財物之大小、及犯罪後之態度等一切情狀，分別量處如主文
    所示之主刑，並分別諭知易服勞役之折算標準，以示懲儆。
三、扣案之骰子五十枚及碗公一個，係當場賭博之器具，依刑法第二百六十六條第二
    項規定宣告沒收。另扣案現金共三萬五千一百五十元，扣除屬另行審結之被告丁○○所有之一萬五千元部分，即二萬零一百五十元，係分屬被告乙○○、戊○○
    、甲○○、丙○○所有供預備賭博之財物，依刑法第三十八條第一項第二款規定
    宣告沒收。
四、末按法院認應科拘役、罰金或應諭知免刑或無罪之案件，被告經合法傳喚無正當
    理由不到庭者，得不待其陳述逕行判決，刑事訴訟法第三百零六條定有明文。經
    查被告戊○○、甲○○、丙○○等三人均經合法傳喚，無正當理由而未於審理期
    日到庭，有本院卷附送達證書及法務部戶役政連結作業系統資料在卷可考，本院
    認係應科罰金之案件，爰依刑事訴訟法第三百零六條之規定，不待彼等陳述逕行
    判決，併予敘明。
據上論斷，應依刑事訴訟法第二百九十九條第一項前段、第三百零六條，刑法第二百
六十六條第一項前段、第二項、第四十二條第二項、第三十八條第一項第二款，罰金
罰鍰提高標準條例第一條前段、第二條判決如主文。
本案經檢察官游鉦添到庭執行職務。
中      華       民       國      九 十 一    年    七    月   十  六   日
                                        臺灣板橋地方法院刑事第四庭
                                            法    官    談      虎
右正本證明與原本無異。
如不服本判決，應於判決送達後十日內，向本院提出上訴狀。
                                            書 記 官    陳  君偉
中      華       民       國      九 十 一    年    七    月   十  六   日
附錄：本案論罪科刑法條全文
刑法第二百六十六條
  在公共場所或公眾得出入之場所賭博財物者，處一千元以下罰金。但以供人暫時娛
  樂之物為賭者，不在此限。
  當場賭博之器具與在賭檯或兌換籌碼處之財物，不問屬於犯人與否，沒收之。
